臺灣高等法院刑事裁定
109年度抗字第1257號
抗  告  人  
即受刑人    劉邦煥



上列抗告人因聲請定其應執行刑案件，不服臺灣新竹地方法院中
華民國109年6月29日裁定（109年度聲字第754號），提起抗告，
本院裁定如下：
    主  文
抗告駁回。 
    理  由
一、原裁定意旨略以：受刑人劉邦煥犯聲請書附表所示之違反毒
    品危害防制條例、竊盜等4案件，經原審先後判處如附表所
    示之刑，均已確定在案，有各該案號之刑事判決、被告提示
    簡表、刑案資料查註紀錄表及本院被告前案紀錄表各1份在
    卷可稽。茲檢察官聲請定其應執行之刑，原審審核認聲請為
    正當，爰基於罪責相當性之要求，斟酌受刑人各次犯罪之時
    間、侵害法益、犯罪態樣及手段等情狀而為整體非難評價，
    定其應執行有期徒刑1年5月，並諭知易科罰金之折算標準等
    語。
二、抗告意旨略以：抗告人即受刑人所犯108年執則字第2895、4
    905、2050、5248、6318、1289、1541號等共7案，合計經判
    處有期徒刑3年，經原審裁定共應執行有期徒刑2年6月，明
    顯對抗告人不公。抗告人所犯數罪均係微罪、習慣、集合犯
    。94年廢除連續犯改為一罪一罰後，各級法院為避免執法過
    於嚴苛，都對習慣犯、累犯採取數罪合併後從新從輕之補救
    方式，避免犯微罪刑期過長之不合理現象。再參酌以下判決
    ：臺中高分院104年度抗字第66號撤銷原裁定應執行10年改
    定應執行5年10月；本院107年度抗字第1013號撤銷原裁定4
    年2月，改定應執行刑2年10月；基隆地院105年度執個字第1
    059號案被告遭判處合計50年11月刑期，應執行4年；臺中地
    方法院98年度易字第2067號刑事判決，刑期總計29年5月，
    應執行3年4月。懇請考量抗告人之情形，重新裁定適當之刑
    等語。
三、按數罪併罰合併定應執行刑之制度目的，在就所犯數罪，以
    各罪宣告刑為基礎，合併後綜合評價犯罪人最終應具體實現
    多少刑罰，方符合罪責相當要求並達刑罰目的。刑法第51條
    明定數罪併罰之方法，就宣告多數有期徒刑者，於該條第5
    款所定界限內，其衡酌之裁量因子為何，法無明文。惟依其
    制度目的，應綜合評價各罪類型、關係、法益侵害之綜合效
    果，考量犯罪人個人特質，認應對之具體實現多少刑度，即
    足達到矯治教化之必要程度，並符罪責相當原則，以緩和宣
    告刑可能存在之不必要嚴苛。此裁量權之行使，屬實體法上
    賦予法院依個案裁量之職權，如所為裁量未逾法定刑範圍，
    且無違背制度目的、公平正義或濫用裁量權情形，即無違法
    可言，最高法院106年度台抗字第284號裁定意旨同此見解。
四、經查：
  ㈠抗告意旨所列執行案號108年執則字第2895、4905、2050號之
    執行案件，並非本案原裁定附表所示案件，觀諸其抗告狀首
    頁記載案號為「109年度聲字第753、754號」及卷附本院被
    告前案紀錄表，應係原審法院另案之109年度聲字第753號裁
    定合併定刑之案件，非本院於本案抗告程序裁判之範圍，先
    予敘明。
  ㈡抗告人所犯如附表所示各罪，先後經臺灣新竹地方法院判決
    如附表所示之刑，並均確定在案，有各該判決及本院被告前
    案紀錄表在卷可稽。又抗告人所犯各罪所處均屬得易科罰金
    之有期徒刑，而無刑法第50條第1項但書所列情形，不待抗
    告人之請求即得聲請定其應執行之刑。原審經審核卷證結果
    ，認檢察官聲請為正當，就抗告人所犯如附表所示各罪，在
    各宣告刑中之最長期（有期徒刑6月）以上，各罪宣告刑之
    合併刑期（有期徒刑1年9月）以下為衡酌，據此定其應執行
    之刑為有期徒刑1年5月。經核並未逾越刑法第51條第5款所
    定法律之外部性界限，亦未逾越內部性界限。
  ㈢抗告人所犯如附表編號1、2所示為竊盜罪、編號3、4為施用
    第2級毒品罪。其中編號1與編號4所示之罪及編號2與編號3
    所示之罪雖然分別有犯罪時間接近之情形，惟侵害法益迥然
    不同；侵害相同法益之2次犯行間，則均相差近2月，是並無
    相同類型犯罪，且時間緊湊、合併處罰時責任非難重複性較
    高之情形。且原審已敘明於定刑時係斟酌抗告人各次犯罪之
    時間、侵害法益、犯罪態樣及手段等情狀而為整體非難評價
    等節，是原審於裁定時業已酌情考量抗告人所犯數罪之罪質
    差異、非難程度及反應出之人格特性，並權衡審酌其行為責
    任與整體刑法目的及相關刑事政策等因素，所為刑之量定，
    核屬法院裁量職權之適法行使，與法並無不合。
　㈣數罪併罰之定應執行之刑，係出於刑罰經濟與責罰相當之考
    量，並非予以犯罪行為人或受刑人不當之利益，為一種特別
    的量刑過程，且不同案件之犯罪態樣、情節輕重、行為惡性
    、反社會人格程度均不相同，本難比附攀引他案量刑結果。
    抗告意旨以其他裁判之定刑結果為據，空泛指摘原裁定不當
    、刑度過重云云，自無可採。從而，抗告人執上開抗告意旨
    對原審裁定而為指摘，請求改定較輕之刑，為無理由，應予
    駁回。
中　　華　　民　　國　　109 　年　　8 　　月　　13　　日
                  刑事第十四庭  審判長法　官  黃斯偉
                                      法　官  紀凱峰
                                      法　官  黎惠萍
以上正本證明與原本無異。
不得再抗告。
                                      書記官  李格瑤
中　　華　　民　　國　　109 　年　　8 　　月　　14　　日